臺灣高等法院刑事判決　　　　　　　 99年度交上訴字第168號
上　訴　人
即　被　告　馮
上列上訴人因公共危險案件，不服臺灣板橋地方法院99年度交訴
字第136號，中華民國99年9月30日第一審判決（起訴案號：臺灣
板橋地方法院檢察署99年度偵字第13957號），提起上訴，本院
判決如下：
    主  文
上訴駁回。
馮緩刑貳年，緩刑期間付保護管束，並應依執行檢察官之命令
，向指定之公益團體、地方自治團體或社區提供伍拾小時之義務
勞務。
    事  實
一、馮於民國99年3月27日15時30分許，駕駛車牌號碼3855- T
    M 號自用小客車（車主登記在曾淑惠名下），沿臺北縣新莊
    市○○路往五股鄉方向行駛，行經臺北縣新莊市○○路與復
    興路交岔路路口時，本應注意車輛轉彎前，應使用方向燈並
    減速慢行，且應讓直行車先行，而依當時天候晴、日間有自
    然光線，且路面鋪設柏油、乾燥並無缺陷，及道路無障礙物
    、視距良好等情況，並無不能注意之情事，竟疏未注意及此
    ，即貿然右轉，適有與其同向並在其右側而由謝濬遠所騎乘
    之車號CPT-387 號重型機車往前直行行駛，在前開交岔路口
    ，該自小客車右側前車輪與該機車左側車輪發生碰撞，致謝
    濬遠人車倒地，且受有左腰擦挫傷、左手肘擦傷等傷害（過
    失傷害部分，業經撤回告訴，另由檢察官為不起訴處分確定
    ），詎馮明知其駕車肇事並致謝濬遠受傷，竟萌生肇事逃
    逸之犯意，未立即對謝濬遠施予必要之救護措施或留下任何
    聯絡方式，旋即駕車逃逸；嗣經路人（起訴書誤載為「謝濬
    遠」）報警處理，始循線查獲上情。
二、案經臺北縣政府警察局新莊分局移送臺灣板橋地方法院檢察
    署檢察官偵查起訴。
    理  由
壹、證據能力部分：刑事訴訟法第159條第1項雖規定，被告以外
    之人於審判外之言詞或書面陳述，除法律有規定外，不得作
    為證據。惟同法第159條之5明定：「被告以外之人於審判外
    之陳述，雖不符前4條之規定，而經當事人於審判程序同意
    作為證據，法院審酌該言詞陳述或書面陳述作成時之情況，
    認為適當者，亦得為證據。」、「當事人、代理人或辯護人
    於法院調查證據時，知有第159條第1項不得為證據之情形，
    而未於言詞辯論終結前聲明異議者，視為有前項之同意。」
    。本件下列所引供述證據，經本院當庭提示，檢察官、被告
    均無意見，且未於本院言詞辯論終結前聲明異議，本院審酌
    該等證據作成之情況，認為適於為本件認定事實之依據，依
    刑事訴訟法第159條之5第2項規定，應具有證據能力。另以
    下所引非供述證據，並無證據顯示係實施刑事訴訟程序之公
    務員違背法定程序所取得之證據，亦無刑事訴訟法第159條
    之4之顯有不可信之情況與不得作為證據之情形，自有證據
    能力。
貳、實體方面：
一、訊據被告馮坦承上開犯行，核與證人即被害人謝濬遠、證
    人即目擊證人黃書偉於警詢及偵訊時證述之情節相符（見偵
    查卷第7-10頁、第12-13頁、第43-44頁、第46頁），並有道
    路交通事故現場圖（見偵查卷第13頁）、道路交通事故調查
    報告表(一)、(二)各1份（見偵查卷第14-15頁）、現場、車
    損照片及錄影監視器翻拍照片合計15張（見偵查卷第18-20
    頁）、行政院衛生署臺北醫院診斷證明書1紙（見偵查卷第2
    6頁）、臺北縣政府警察局新莊分局道路交通事故肇事人自
    首情形紀錄表1份（見偵查卷第17頁）在卷可證，被告自白
    核與事實相符，堪以採信。本件事證明確，堪以認定。
二、核被告所為，係犯刑法第185條之4肇事逃逸罪。原審就被告
    上開犯行，適用刑法第188條之4規定，並審酌被告駕車不慎
    肇事發生車禍，因而致被害人受有前開傷害，卻於肇事後，
    為逃避刑責，駕車逃離現場，應予非難，且於原審審理時猶
    飾詞否認犯行之態度，惟兼衡其業與被害人謝濬遠達成和解
    ，且被害人所受之傷勢尚非重大，及被告之素行、生活狀況
    、智識程度，以及蒞庭檢察官具體求處有期徒刑2年，尚屬
    過重等一切情狀，量處有期徒刑8月等情，經核其認事用法
    均無不合，其量刑亦稱妥適。因認被告提起上訴，以原判決
    量刑過重為由，指摘原判決不當云云，為無理由，應予駁回
    。
三、末查被告前於87年間因贓物、妨害自由等案件，經法院判處
    應執行有期徒刑7月確定，嗣於87年11月22日因縮短刑期執
    行完畢，被告前因故意犯罪受有期徒刑以上刑之宣告，執行
    完畢後5年以內未曾因故意犯罪受有期徒刑以上刑之宣告，
    此有本院被告前案紀錄表附卷可稽，其因一時失慮，致犯本
    罪，且於本院審理時坦承犯行，已知悔悟，並與被害人達成
    和解及取得其諒解（見本院99年12月21日準備程序筆錄），
    本院認被告經此次科刑教訓後，當益知警惕，應無再犯之虞
    ，因認其所受宣告之刑，以暫不執行為適當，爰併予宣告緩
    刑2年。次按「緩刑宣告，得斟酌情形，命犯罪行為人向指
    定之公益團體、地方自治團體或社區提供四十小時以上二百
    四十小時以下之義務勞務。」，刑法第74條第2項第5款亦定
    有明文，查本件被告因前開疏失致肇本件車禍，造成被害人
    受傷之結果，並於肇事後逃離現場，是以，為期被告於緩刑
    期間內，仍深知戒惕，避免緩刑之宣告遭撤銷，且導正其應
    遵重行車路權與遵守交通法規之觀念，爰併宣告其應於緩刑
    期間內，向指定之公益團體、地方自治團體或社區，提供50
    小時之義務勞務，並依刑法第93條第1項第2款之規定，應於
    緩刑期間付保護管束，期能使被告於義務勞務過程及保護管
    束期間，確切明瞭其所為造成之損害，並培養正確法治觀念
    。至於被告究應向何公益團體、地方自治團體或社區提供義
    務勞務，屬執行之問題，應由執行檢察官斟酌全案情節及各
    公益團體、地方自治團體或社區之需求，妥為指定。又倘被
    告於本案緩刑期間，違反上開所定負擔情節重大，足認原宣
    告之緩刑難收其預期效果，而有執行刑罰之必要，依刑法第
    75條之1第1項第4款規定，得撤銷其緩刑之宣告，均併予敘
    明。
據上論斷，應依刑事訴訟法第368條，刑法第74條第1項第2款、
第2項第5款、第93條第1項第2款，判決如主文。
本案經檢察官劉異海到庭執行職務。
中    華    民    國   100    年    1     月    24    日
                  刑事第十庭  審判長法  官  宋  祺
                                    法  官  高玉舜
                                    法  官  陳明珠
以上正本證明與原本無異。
如不服本判決，應於收受送達後十日內向本院提出上訴書狀，其
未敘述上訴之理由者並得於提起上訴後十日內向本院補提理由書
（均須按他造當事人之人數附繕本）「切勿逕送上級法院」。
                                    書記官  胡勤義
中    華    民    國   100    年    1     月    24    日